Arnaud TAFFO



Montréal (Qc), Canada

514 518 4493

Ingénieur informatique et finance



arnaud.taffo@gmail.com

Je possède sept années d'expérience en TI en tant qu'analyste de soutien applicatif dans les secteurs de la Banque, de la Finance et des Télécommunications. J'ai récemment développé un attrait pour le développement web consacrant une partie de mon temps libre à l'apprentissage des technologies du web et à la réalisation d'un projet personnel. Mon souhait le plus vif serait d'entrer dans l'univers du développement web en mettant à profit mes compétences au service de l'entreprise.

COMPETENCES FONCTIONNELLES

Réalisations Soutien applicatif, soutien utilisateurs, maintenance des systèmes, assurance qualité

logicielle, gestion d'incidents, automatisation de tâches, mise en production, recueil de

besoins, rédaction de spécifications fonctionnelles, production de rapports

Méthodologie Mise en pratique des procédés ITIL, capacité à résoudre des problèmes, compétences

analytiques, sens de l'initiative, communication, travail d'équipe

COMPETENCES TECHNIQUES

Environnements Windows, Unix

Bases de données SQL, Oracle, Microsoft SQL Server

Web HTML, CSS, Javascript

Programmation PowerShell, Java, C#, VBA

Logiciels Oracle SQL Developer, SQL Server Management Studio, Windows PowerShell ISE,

Autosys, Dollar Universe, FileZilla, HP Quality Center, Microsoft Office



EXPERIENCES PROFESSIONNELLES

CGI, Analyste Support Applicatif. Chez Societe Generale Corporate and Investment Banking (SGCIB) - Montreal Solution Center (MSC)

2014 - 2018 Montréal, Canada

Marché Monétaire / Prêt et Emprunt / Application de Trading / Front-to-Back Office

En charge de stabiliser la production sur une application de trading Front-to-Back Office dédiée à l'activité de prêt/emprunt sur le marché monétaire. L'application fait office de système universel de refinancement : trade booking, flux de validations, confirmations, avis de paiements, comptabilité

- Fournir du support technique et fonctionnel aux utilisateurs des régions Amérique, Europe et Asie
- · Automatiser des tâches de routine quotidienne
- Gérer les incidents de production
- · Recueillir les besoins et exigences du métier
- · Participer à l'amélioration de processus
- Produire des rapports d'audit/réglementaires
- Communiquer avec toutes les parties prenantes (utilisateurs, équipe de développement, équipe infrastructure)
- Participer au projet de transformation pour migrer l'application existante vers un nouveau logiciel système pour gagner en performance et augmenter le niveau de sécurité grace à de nouveaux contrôles implémentés
- Monitorer les processus migrés en production

· Assister les utilisateurs sur les nouvelles fonctionnalités

Technologies: Unix, Windows, PowerShell, SQL, Oracle Database, Oracle SQL Developer, Citrix, Autosys, \$Universe, FileZilla, Jira

Sopra Steria, Consultant TI Assurance Qualité. Chez BNP Paribas

Paris, France Monétique / Guichets Automatiques Bancaires

En charge de l'assurance qualité des nouvelles versions logicielles installées sur les guichets automatiques bancaires

- Réaliser les tests et mettre à jour les cahiers de tests
- Analyser et monitorer les anomalies
- Installer sur sites pilotes et monitorer les pilotes
- Fournir du support aux agences bancaires

Technologies: Windows, Unix, HP Quality Center

Sopra Steria, Consultant TI. Chez SFR (compagnie française de télécommunications)

2012 Paris, France

2013 - 2014

Projet de refonte du système d'information de SFR

- Installer et maintenir les environnements SFR
- Rédiger des spécifications fonctionnelles sur les simulateurs de systèmes applicatifs impliqués lors d'une souscription client
- · Réaliser des tests de performance

Technologies: Unix, Korn Shell

Sopra Steria, Analyste TI. Spécifications et développement

2011

Progiciel marchés financiers Back/Middle Office

Paris. France

- Rédiger des spécifications fonctionnelles sur les modèles d'évaluation d'options
- Corriger les anomalies
- Développer un module d'évaluation d'options

Technologies: Microsoft.NET

FORMATION

Ecole Supérieure d'Ingénieurs Léonard de Vinci - ESILV 2006 - 2011

Master en ingénierie financière Paris, France



CERTIFICATION

2015 Certification ITIL Montréal, Canada Niveau Foundation



CONNAISSANCES LINGUISTIQUES

Français Langue natale

Compétence professionnelle complète **Anglais**

Espagnol Notions élémentaires



CENTRES D'INTERETS

Projet: création d'un CV en ligne responsive (https://arnaud-taffo.github.io)

Sport : membre de l'équipe de soccer de la Société Générale en ligue corporative

Divers : voyages, musique, développement personnel